【裁判字號】    94,訴,2513
【裁判日期】    950127
【裁判案由】    偽造文書等
【裁判全文】
臺灣桃園地方法院刑事判決              94年度訴字第2513號
公  訴  人  台灣桃園地方法院檢察署檢察官
被      告  乙○○
上列被告因偽造文書等案件，經檢察官提起公訴（94年度偵字第
19 204號），本院裁定改依簡式審判程序，判決如下：
    主  文
陳婉玲行使偽造私文書，足以生損害於他人，累犯，處有期徒刑
陸月，如易科罰金，以佰元折算壹日。於金緻品實業有限公司
留存之簽帳單上所偽造「甲○○」之署名壹枚沒收。
    事  實
一、乙○○前有竊盜及偽造文書等前科，又因竊盜案件，經臺灣
    板橋地方法院以93年度訴緝字48號判處有期徒刑4 月確定，
    於民國93年10月18日易科罰金執行完畢（構成累犯），詎仍
    不知悔改，於94年8 月10日18時許，趁至其友人甲○○位於
    桃園市○○○街2 巷2 弄2 號2 樓之家中幫忙打掃之際，意
    圖為自己之不法所有，竊取許女放置屋內桌上之皮包內之中
    國國際商業銀行信用卡1 張（以下簡稱中國商銀），復基於
    行使偽造私文書及意圖為自己不法所有之概括犯意，將所竊
    得之上開中國商銀信用卡，旋於94年8 月10日21時11分，冒
    用甲○○之名義，以該信用卡之持卡人身份，至桃園縣中壢
    市○○路○ 段450 號金緻品實業有限公司（以下簡稱金緻品
    公司）消費新台幣（下同）9,550 元，並於前開特約商店出
    具之二聯式簽帳單上偽造甲○○之簽名1 枚，持以交付予前
    揭商家不知情之店員而行使，以表示真正名義人甲○○確認
    交易標的、金額及向發卡銀行簽帳消費之意，致使金緻品公
    司店員，因而陷於錯誤，誤以為真正持卡人甲○○消費，將
    前揭陳婉玲消費之物品交予陳婉玲，足生損害於真正持卡人
    甲○○、特約商店、發卡銀行之權益及信用卡管理之正確性
    ，又分別於94年8 月10日21時19分、同日22時11分、同日22
    時24分許，陳婉玲持上開中國商銀信用卡至桃園縣中壢市○
    ○路○ 段450 號家樂福珠寶內壢店、桃園縣中壢市○○○路
    ○ 段468 號童之屋商店、桃園縣中壢市○○路○ 段50 1 號
    特易購商店消費購物，惟因中國商銀發覺刷卡情形有異，凍
    結卡片而均未遂，嗣經甲○○報警察處理而知悉上情。
二、案經甲○○訴由桃園縣政府警察局大園分局報請台灣桃園地
    方法院檢察署檢察官偵查起訴。
    理  由
一、本件被告陳婉玲所犯係死刑、無期徒刑、最輕本刑為3 年以
    上有期徒刑以外之罪，其於準備程序中就被訴事實為有罪之
    陳述，經法官告知簡式審判程序之旨，並聽取公訴人、被告
    之意見後，依刑事訴訟法第273 條之1 第1 項規定，經本院
    合議庭裁定，由受命法官獨任進行簡式審判程序，並為審理
    判決，合先敘明。
二、上揭事實，業據被告於本院審理時坦承不諱，核與證人即被
    害人甲○○於警詢中指述所遭竊之情節相符，並有中國國際
    商業銀行信用卡疑似偽冒案件冒用明細、信用卡簽帳單各1
    紙在卷足憑，是堪認被告自白與事實相符，應值採信。本件
    事證明確，被告犯行洵堪認定，應予依法論科。
三、查被告徒手竊得被害人甲○○之信用卡後，復偽以甲○○之
    名義分別向金緻品公司、家樂福珠寶內壢店、童之屋、特易
    購刷卡消費，並於金緻品公司簽帳單上偽造甲○○之簽名，
    而「簽帳單」係持卡人所簽署，用以證明所消費之金額，並
    同意依照信用卡使用規定，一經使用或訂購物品，均應按所
    示之全部金額，付款予發卡銀行之文書，自屬偽造私文書，
    嗣並持以向金緻品公司不知情之店員行使，致使金緻品公司
    陷於錯誤，而交付前述財物，足生損害於甲○○、金緻品公
    司、發卡銀行及付款銀行。核被告所為，係犯刑法第320 條
    第1 項普通竊盜罪、同法第216 條、第210 條行使偽造私文
    書罪、同法第339 條第1 項詐欺取財罪、第339 條第3 項、
    第1 項之詐欺取財未遂罪。被告於信用卡簽帳單上偽造「甲
    ○○」署押，乃偽造私文書部分行為，其偽造私文書後，復
    持以行使，其偽造私文書之低度行為，為行使之高度行為所
    吸收，均不另論罪。被告先後多次詐欺取財犯行，均時間緊
    接，所犯係構成要件相同之罪，顯係基於概括犯意反覆為之
    ，均為連續犯，均應依刑法第56條規定，論以詐欺取財既遂
    罪，並加重其刑。被告竊取上開信用卡後，持之刷卡消費時
    偽造私文書以行使並詐取財物，所犯上開竊盜、行使偽造私
    文書、詐欺取財罪間，互有方法、目的之牽連關係，應依刑
    法第55條規定，從一重行使偽造私文書罪處斷。被告前因竊
    盜案件，經臺灣板橋地方法院以93年度訴緝字48號判處有期
    徒刑4 月確定，於93年10月18日易科罰金執行完畢，有台灣
    桃園地方法院檢察署刑案資料查註紀錄表、台灣高等法院被
    告全國前案紀錄表各1 份可按。其於受有期徒刑執行完畢後
    ，5 年內再犯本件有期徒刑以上之刑之罪為累犯，應依刑法
    第47條規定，依法加重其刑。爰審酌被告竊得信用卡1 張，
    持以冒名盜刷金額9,550 元，已代被害人甲○○償還盜刷金
    額，犯後為前開自白等一切情狀，量處如主文所示之刑，並
    諭知易科罰金之折算標準，以示懲儆。被告至金緻品公司所
    偽簽上有甲○○署押之「商店存根聯」1 張，已由被告持交
    金緻品公司店員收執而行使，已非屬被告所有之物，不得為
    沒收之諭知，惟其內偽造之「甲○○」署押1 枚，不問屬於
    被告與否，均應依刑法第219 條之規定宣告沒收；另被告所
    持有上開至金緻品公司盜刷之簽帳單第二聯非採複寫方法，
    故持卡存根聯未有「甲○○」署押，非屬偽造之簽帳單「持
    卡人存根聯」，不得為沒收之諭知。
據上論斷，應依刑事訴訟法第299 條第1 項前段，刑法第216 條
、第210 條、第320 條第1 項、第56條、第339 條第1 項、第55
條、第47條、第41條第1 項前段、第219 條，罰金罰鍰提高標準
條例第1 條前段、第2條，判決如主文。
本案經檢察官柯怡如到庭執行職務。
中    華    民    國    95    年    1     月    27    日
                  刑事第四庭  法  官  張淑華
以上正本證明與原本無異。
如不服本判決，應於送達後10日內，向本院提出上訴狀。
                              書記官  郭中明
中    華    民    國    95    年    1     月    27    日
附錄論罪科刑法條：
刑法第三百二十條第一項
意圖為自己或第三人不法之所有，而竊取他人之動產者，為竊盜
罪，處五年以下有期徒刑、拘役或五百元以下罰金。
刑法第二百十六條
行使第二百十條至第二百十五條之文書者，依偽造、變造文書或
登載不實事項或使登載不實事項之規定處斷。
刑法第二百十條
偽造、變造私文書，足以生損害於公眾或他人者，處五年以下有
期徒刑。
刑法第三百三十九條第一項
意圖為自己或第三人不法之所有，以詐術使人將本人或第三人之
物交付者，處五年以下有期徒刑、拘役或科或併科一千元以下罰
金。


司法院資訊處製作；財團法人民間司法改革基金會備份。
